臺灣苗栗地方法院刑事判決
111年度易字第239號
公  訴  人  臺灣苗栗地方檢察署檢察官
被      告  黃瑞彬



上列被告因加重竊盜等案件，經檢察官提起公訴（111年度偵字
第4241號），被告於準備程序中就被訴事實為有罪之陳述，經告
知簡式審判程序意旨，於聽取當事人之意見後，本院裁定以簡式
審判程序審理，判決如下：
    主  文
黃瑞彬犯侵入住宅竊盜罪，處有期徒刑參月，如易科罰金，以新
臺幣壹仟元折算壹日；又犯恐嚇危害安全罪，處拘役貳拾日，如
易科罰金，以新臺幣壹仟元折算壹日。
    犯罪事實及理由
一、本件犯罪事實、證據及應適用之法條，除下列補充及更正外
    ，其餘均引用檢察官起訴書之記載（如附件）。
  ㈠證據部分增列：被告黃瑞彬（下稱被告）於本院準備程序及
    審理時之自白。
　㈡按刑法第59條規定犯罪之情狀可憫恕者，得酌量減輕其刑，
    其所謂「犯罪之情狀」，與同法第57條規定科刑時應審酌之
    一切情狀，並非有截然不同之領域，於裁判上酌減其刑時，
    應就犯罪一切情狀（包括第57條所列舉之10款事項），予以
    全盤考量，審酌其犯罪有無可憫恕之事由（即有無特殊之原
    因與環境，在客觀上足以引起一般同情，以及宣告法定低度
    刑，是否猶嫌過重等等），以為判斷。查被告侵入住宅竊盜
    ，所為固有非是，惟其所竊得之物即台灣啤酒2罐、鐵鍋1個
    價值非鉅，且鐵鍋1個於犯罪後已發還被害人呂春瓊，有贓
    物認領保管單1紙（111年度偵字第4241號卷《下稱偵卷》第49
    頁）在卷可查，衡以被告犯罪之情節及犯後態度，若對被告
    科以加重竊盜罪法定最低度之刑即6月以上有期徒刑，
　　，依一般社會觀念觀之，對其不免失之過苛，而有「情輕法
    重」之憾，顯有堪資憫恕之處，爰依刑法第59條之規定酌量
    減輕其刑。
二、爰審酌被告不思以正當途徑賺取所需，竟竊取他人之物，顯
    然缺乏對他人財產權應予尊重之觀念，於得手後，因被害人
    察覺有異趨前查看，竟持竊得之鐵鍋作勢欲毆打被害人，所
    為實有不該，考量其所竊得之鐵鍋1個已發還被害人，惟迄
    今尚未賠償被害人台灣啤酒2罐遭竊之損害，兼衡被害人遭
    竊之財物價值，被告於本院審理時自述為高中肄業之智識程
    度，從事鐵工、日薪新臺幣（下同）1800元之經濟狀況，及
    未婚、未育有子女之生活狀況（本院卷第88至89頁）暨犯後
    於警詢、偵訊、本院準備程序及審理時均坦承犯行之態度等
    一切情狀，分別量處如主文所示之刑，並均依刑法第41條第
    1項前段規定，諭知易科罰金之折算標準。 
三、沒收：
  ㈠按犯罪所得，屬於犯罪行為人者，沒收之；犯罪所得已實際
    合法發還被害人者，不予宣告沒收或追徵；宣告前二條（即
    第38條、第38條之1）之沒收或追徵，有過苛之虞、欠缺刑
    法上之重要性、犯罪所得價值低微，或為維持受宣告人生活
    條件之必要者，得不宣告沒收或酌減之，刑法第38條之1第1
    項前段、第5項及第38條之2第2項分別定有明文。
　㈡經查，被告竊得之鐵鍋1個及台灣啤酒2罐，固均為其犯罪所
    得，然該鐵鍋已實際發還被害人，有如前述，爰依刑法第38
    條之1第5項不予宣告沒收或追徵；至台灣啤酒2罐，已經被
    告飲用完畢，台灣啤酒1罐為35元，業據被告於警詢、偵訊
    時及本院審理時供承明確（偵卷第25、73頁、本院卷第89頁
    ），審酌此部分犯罪所得價值低微，又未扣案，宣告沒收或
    追徵不具刑法上之重要性，且徒增執行上之勞費，不符比例
    ，爰依刑法第38條之2第2項之規定，不予宣告沒收或追徵。
    惟被害人仍可請求民事上之損害賠償，末此敘明。
四、依刑事訴訟法第273條之1第1項、第299條第1項前段，判決
    如主文。
五、本判決書係依刑事訴訟法第310條之2準用同法第454條第1、
    2項製作，犯罪事實、證據及應適用之法條，並得引用檢察
    官起訴書之記載。如不服本件判決，得自判決送達之日起20
    日內，以書狀敘述理由，提起上訴。
本案經檢察官邱舒虹提起公訴，檢察官楊岳都到庭執行職務。
中    華    民    國   111    年    8     月    2     日
                  刑事第四庭  法  官  紀雅惠
以上正本證明與原本無異。
如不服本判決應於收受判決後20日內向本院提出上訴書狀，並應
敘述具體理由（均應附繕本）。告訴人或被害人如對本判決不服
者，應具備理由請求檢察官上訴，其上訴期間之計算係以檢察官
收受判決正本之日期為準。
中    華    民    國   111    年    8     月    2     日
                              書記官  陳信全
附錄本案論罪科刑法條： 
中華民國刑法第321條
犯前條第1項、第2項之罪而有下列情形之一者，處6月以上5年以
下有期徒刑，得併科50萬元以下罰金：
一、侵入住宅或有人居住之建築物、船艦或隱匿其內而犯之。
二、毀越門窗、牆垣或其他安全設備而犯之。
三、攜帶兇器而犯之。
四、結夥三人以上而犯之。
五、乘火災、水災或其他災害之際而犯之。
六、在車站、港埠、航空站或其他供水、陸、空公眾運輸之舟、
    車、航空機內而犯之。
前項之未遂犯罰之。
中華民國刑法第305條
以加害生命、身體、自由、名譽、財產之事恐嚇他人，致生危害
於安全者，處2年以下有期徒刑、拘役或9千元以下罰金。
附件：
臺灣苗栗地方檢察署檢察官起訴書
                                     111年度偵字第4241號
　　被　　　告　黃瑞彬　
上列被告因竊盜等案件，已經偵查終結，認應該提起公訴，茲將
犯罪事實及證據並所犯法條分敘如下：
　　　　犯罪事實
一、黃瑞彬意圖為自己不法之所有，基於竊盜之犯意，於民國11
    1年4月26日上午3時40分許，行經苗栗縣○○鎮○○街000巷0號
    呂春瓊之住處（下稱本案住處），竟趁該處無人看管之際，
    徒手竊取放置於該住處台灣啤酒2罐、鐵鍋1個（鐵鍋已發還
    呂春瓊），黃瑞彬得手後，本欲離開現場，然因呂春瓊察覺
    有異趨前查看，黃瑞彬竟另基於恐嚇危害安全之犯意，持本
    案住處之鐵鍋作勢欲毆打呂春瓊，以此加害生命、身體、財
    產之舉恐嚇呂春瓊，使呂春瓊心生畏懼，致生危害於安全。
    嗣經呂春瓊於本案住處外見黃瑞彬折返取回腳踏車，上前追
    問並報警處理，始悉上情。
二、案經苗栗縣警察局竹南分局報告偵辦。
　　　　證據並所犯法條
一、上開犯罪事實，業據被告黃瑞彬於警詢、偵查中坦承不諱，
    核與證人呂春瓊、陳德世於警詢中證述大致相符，復有苗栗
    縣警察局搜索扣押筆錄、扣押物品目錄表、現場照片等在卷
    可按，被告犯嫌應堪認定。
二、核被告所為係犯刑法第321條第1項第1款之侵入住宅竊盜罪
    及同法第305條恐嚇危害安全罪嫌。被告先後竊取啤酒、鐵
    鍋之各行為獨立性均極為薄弱，依一般社會健全觀念，在時
    間差距上，難以強行分開，請論以接續犯1罪。被告所犯上
    開2罪，犯意個別，請予分論併罰。被告所竊得啤酒2罐，為
    其犯罪所得，並未扣案，請依刑法第38條之1第1項前段、第
    3項規定，宣告沒收，於全部或一部不能沒收或不宜執行沒
    收時，追徵其價額。
三、依刑事訴訟法第251條第1項提起公訴。
　　此　致
臺灣苗栗地方法院
中　　華　　民　　國　 111　　年　　5 　　月　　12　　日
　　　　　　　　　　　　　    檢察官  邱舒虹
本件證明與原本無異
中　　華　　民　　國　 111　　年　　5 　　月　　19　　日
                              書記官  歐維清